---
title: "child_oso"
editor: visual
format:
  html:
    toc: true
    toc-location: left
    sidebar: true
    toc-title: "Sommaire"
    toc-depth: 2
    embed-resources: true
execute:
  echo: true
  message : false
  warning : false
  error : false
---

Objet final : dt_protoc_oso, format 'sf'

```{r}
library(terra) #librairie pour la lecture et la manipulation du raster
```

**association légende explicite**

Le raster oso est projeté en lambert 93. Ce raster est une donnée publique. On le récupère et associe aux différentes catégories numériques la légende qui convient grâce aux métadonnées. production raster oso

creation legende raster oso

```{r}
# Import du raster oso (couverture du sol)
# projection = lambert 93
oso <- rast("C:/Git/referentiels_heloise/maps/OSO/DATA/OCS_2023.tif")
# vérification de la projection :
crs(oso)


## ajout des descriptions des différentes catégories oso 
library(xml2)

# Lire le fichier XML avec les metadonnees
xml_doc <- read_xml("C:/Git/referentiels_heloise/maps/OSO/PUBLIC_METADATA/OSO_20230101_RASTER_V1-0_MTD_ALL.xml")

# Extraire les noeuds pour chaque classe
nodes <- xml_find_all(xml_doc, ".//Classes_Statistic_List")

# Construire un data.frame qui associe aux codes les noms
oso_legend <- tibble(
  code = nodes |> xml_attr("classe") |> as.integer(),
  label = nodes |> xml_find_first(".//Name") |> xml_text()
)

# Ajouter la légende à la couche oso
levels(oso) <- oso_legend
```

**calcul de la couverture du sol à l'emplacement du point**

On calcule ensuite pour 1 km autour de chaque participation aux protocoles VN les % que représentent les 23 catégories de couverture du sol. On fixe la taille de ce buffer à un rayon de 1000 m autour du point.

La fonction suivante (func_oso_categ_couv) permet de faire ce calcul :

fonction calcul couverture sol buffer a partir d une BD Vigie-Nature

```{r}
# fonction qui renvoie le pourcentage des 23 catégories de couverture du sol dans un rayon donné autour des points du protocole
#' Title
#'
#' @param dt_protoc_l93 df contenant les coordonnées des points du protocole en L93
#' @param zone_tampon rayon en m pour le buffer
#'
#' @returns dt_protoc_oso_brut (WGS84) qui renvoie le pourcentage de couverture du sol dans le buffer, pour les 23 catégories oso, ainsi que la couverture du sol là où le point a été réalisé
#'
#'

func_oso_categ_couv = function(dt_protoc_l93, zone_tampon) {
  # Convertir en vecteur terra les points de mes objets sf
  points_vect <- vect(dt_protoc_l93)
  
  # COUVERTURE DU SOL DANS UN BUFFER
  # Créer un buffer 
  buffers <- buffer(points_vect, width = zone_tampon) # buffer autour de chacun des points
  
  # Extraire les valeurs du raster pour chaque buffer
  # Lors de l’extraction avec terra::extract(), les IDs générés sont par défaut 1:nrow(points_sf). 
  extrait <- terra::extract(oso, buffers)
  

  
  # La colonne 1 est l'ID du polygone
  # Les suivantes sont les valeurs du raster
  # calcul des proportions de couvertures du sol pour chaque point (ID) 
  prop_couv <- extrait %>%
    as_tibble() %>%
    filter(!is.na(label)) %>%  # <-- filtrer les NA avant le group_by
    group_by(ID, class = label) %>%
    summarise(n = n(), .groups = "drop") %>%
    group_by(ID) %>%
    mutate(pct = n / sum(n)) %>%
    select(ID, class, pct) %>%
    pivot_wider(
      names_from = class,
      values_from = pct,
      values_fill = 0,
      names_expand = TRUE
    ) %>%
    { if ("NA" %in% names(.)) select(., -`NA`) else . }  # <-- suppression sûre de la colonne "NA"

  
  # COUVERTURE DU SOL LA OU LE POINT EST PLACE
  # Lors de l’extraction avec terra::extract(), les IDs générés sont par défaut 1:nrow(points_sf). 
  extrait_point <- terra::extract(oso, points_vect) %>%
    rename(couv_point = label)
  
  
  # MERGE COUVERTURE SOL BUFFER ET A L'EMPLACEMENT DU POINT
  # merge de mon dt_protoc et des frequences associées aux points :
  ## 1_ creation de la colonne ID qui est le numero de ligne 
  dt_proto_oso = dt_protoc_l93 %>%
    mutate(ID = row_number()) %>%
    left_join(prop_couv) %>%
    left_join(extrait_point)
  
  # on repasse en WGS84 (projection utilisee pour la manipulation des donnees spatiales sur R)
  dt_protoc_oso_brut = st_transform(dt_proto_oso, crs = 4326)

  return(dt_protoc_oso_brut)
  
}   



# pour les données qubs :
dt_protoc = coord_qubs_national
dt_protoc_l93 <- st_transform(dt_protoc, crs = 2154) # import dt_protocole en wgs84 et conversion en L93 --> projection de la dt OSO
dt_qubs_oso_WGS84 = func_oso_categ_couv(dt_protoc_l93, 50)
# write_rds(dt_qubs_oso_WGS84, "data/dt_qubs_oso_brut_1000.rds") #ecriture de la BD en local

rm(dt_protoc)
rm(dt_protoc_l93)
```

**regroupement des catégories de couverture du sol**

```{r}

func_regroupement_couv_oso_im_ag_sn = function(dt_oso) {
  # ajout des colonnes manquantes dans le df pour avoir toutes les catégories oso, même si les valeurs des cellules valent 0
  categ_oso_not_in_dt_protoc_oso = oso_legend %>%
    filter(!label %in% colnames(dt_oso)) %>%
    pull(label)
  
  
  if (length(categ_oso_not_in_dt_protoc_oso) >= 1) {
    dt_oso_toutes_colonnes = dt_oso
    dt_oso_toutes_colonnes[, length(dt_oso):length(dt_oso) + length(categ_oso_not_in_dt_protoc_oso)] = 0
    colnames(dt_oso_toutes_colonnes)[length(dt_oso):length(dt_oso) + length(categ_oso_not_in_dt_protoc_oso)] <- categ_oso_not_in_dt_protoc_oso
    dt_oso = dt_oso_toutes_colonnes
  }
  
  
  dt_protoc_oso_modif <- dt_oso |>
    mutate(
      # formation de 3 classes
      `foret` = eau + `forets de feuillus` + `forets de coniferes`  + `landes ligneuses` ,
      impermeable = `batis denses` + `batis diffus` + `zones ind et com` + `surfaces routes` + serres,
      agricole = colza + `cereales à pailles` + `protéagineux` + soja + tournesol + `maïs` + riz + `tubercules/racines` + vergers + vignes,
      milieu_ouvert = prairies + pelouses,
      total = `foret` + impermeable + agricole + milieu_ouvert,
      fo = `foret` / total,
      im = impermeable / total,
      ag = agricole / total,
      mo = milieu_ouvert / total,
      
      zone = case_when(
        fo >= 0.5 ~ "dominance_foret",
        im >= 0.5 ~ "dominance_impermeable",
        ag >= 0.5 ~ "dominance_agricole",
        mo >= 0.5 ~ "dominance_mil_ouvert",
        
        TRUE ~ couv_point
      )
    ) %>%
    mutate(
      zone = case_when(
        zone == couv_point &
          zone %in% c("forets de feuillus", "forets de coniferes", "landes ligneuses") ~ "dominance_foret",
        zone == couv_point &
          zone %in% c(
            "batis denses",
            "batis diffus",
            "zones ind et com",
            "surfaces routes",
            "serres"
          ) ~ "dominance_impermeable",
        zone == couv_point &
          zone %in% c(
            "colza",
            "cereales à pailles",
            "protéagineux",
            "soja",
            "tournesol",
            "maïs",
            "riz",
            "tubercules/racines",
            "vergers",
            "vignes"
          ) ~ "dominance_agricole",
        zone == couv_point &
          zone %in% c("pelouses", "prairies") ~ "dominance_mil_ouvert",
        TRUE ~ zone
      )
    ) %>%
    
    # on deselectionne PAS les colonnes contenant les proportions de couverture du sol
    # select(session_id, date, user_id, user_pseudo, protocole, category, geometry, zone) %>%
    rename(paysage_local = zone) %>%
    # filter(paysage_local != "autre") %>%
    select(-oso_legend$label)
  
  
  return(dt_protoc_oso_modif)
  
}

# df final contenant les categories de couverture du sol pour florileges
dt_protoc_oso = func_regroupement_couv_oso_im_ag_sn(dt_oso = dt_qubs_oso_WGS84)

```

