---
title: "Bilan Qubs"
format: 
  html:
    self-contained: true
    toc: true
editor: visual
execute:
  echo: false
  warning: false
---

```{r data}
library(here)
library(dplyr)
library(ggplot2)
library(sf)
library(tmap)
library(DT)
library(reshape2)
library(data.table)

#Add new .env variables (access to database)
readRenviron(here::here(".env"))
#load functions to fetch data
source(here::here("functions", "function_import_from_mosaic.R"))
source(here::here("functions", "function_encoding_utf8.R"))

## data noctambules
query <- read_sql_query(here::here("sql", "export_a_plat_noctambules.sql"))
dt_noctambules <- import_from_mosaic(query,
                                     database_name = "qubs",
                                     force_UTF8 = TRUE)
## data escargots
query <- read_sql_query(here::here("sql", "export_a_plat_escargots.sql"))
dt_escargots <- import_from_mosaic(query,
                                   database_name = "qubs",
                                   force_UTF8 = TRUE)
## data aspifaune
query <- read_sql_query(here::here("sql", "export_a_plat_aspifaune.sql"))
dt_aspifaune <- import_from_mosaic(query,
                                   database_name = "qubs",
                                   force_UTF8 = TRUE)

## data vers de terre
query <- read_sql_query(here::here("sql", "export_a_plat_vers_de_terre.sql"))
dt_vers <- import_from_mosaic(query,
                              database_name = "qubs",
                              force_UTF8 = TRUE)

#identifier les champs communs aux differents dataframe
champs_communs <- Reduce(intersect, list(colnames(dt_aspifaune),
                                         colnames(dt_noctambules),
                                         colnames(dt_escargots),
                                         colnames(dt_vers)))
#rbind des donnees des 3 protocoles
dt_qubs <- rbind(dt_aspifaune %>% select(all_of(champs_communs)),
                 dt_noctambules %>% select(all_of(champs_communs)),
                 dt_escargots %>% select(all_of(champs_communs)),
                 dt_vers %>% select(all_of(champs_communs)))

# Ajouter la taxonomie et les regroupements d'especes
taxo <- data.table::fread(here::here("data", "thesaurus_V1V2.csv")) %>% 
  select(`Nom français V1`, `Regroupement2a`, `Regroupement2b`, `Regroupement3`)
colnames(taxo) <- c("taxon", "Regroupement2a", "Regroupement2b", "Regroupement3")

dt_qubs <- dt_qubs %>% left_join(taxo, by = "taxon")

palette_qubs <- c("#ff8800",
                  "#3c24a6",
                  "#50FFB1",
                  "#aa1256",
                  "#2baca6",
                  "#1a702d",
                  "#0f0608")

palette_camemberts <- c("Les Insectes" = "#377eb8",
                        "Les Gastéropodes" = "#e41a1c",
                        "Les Collemboles et diploures" = "#4daf4a",
                        "Arachnides" = "#984ea3",
                        "Les Crustacés terrestres" = "#ff7f00",
                        "Les Vers sens large" = "#ffff33",
                        "Les Milles-pattes" = "#a25427",
                        "Les Escargots" = "#43185d",
                        "Les Limaces" = "#c99de5")

dir.create(here::here("reporting"))
```

<br>

**DATE DU DERNIER EXPORT DE DONNEES : `r format(Sys.Date(), format="%d %B %Y")`**

<br>

## Chiffres clés

::: panel-tabset
### Tableau participation

```{r tableau_chiffres}
## TABLEAU RESUME DONNEES QUBS
synthese_participation_qubs <- dt_qubs %>%
  group_by(protocole) %>%
  reframe(nb_sites = n_distinct(site_id),
          nb_participants = n_distinct(participant_id),
          nb_sessions = n_distinct(session_id),
          nb_sessions_vides = sum(presence_organisme == 0))

DT::datatable(synthese_participation_qubs,
              colnames = c("Protocole", "Sites", "Participants", "Participations",
                           "Participations\nvides"),
              extensions = "Buttons",
              options = list(dom = 'Blfrtip',
                             buttons = c("copy", "csv")),
              rownames = FALSE)

```

### Répartition participants/protocoles

Permet de rendre compte de l'overlap de participation entre protocoles. Combien de participants ont appliqué plusieurs protocoles Qubs ?

```{r participants_protocoles}
qubs_protocoles <- dt_qubs %>% select(site_id, protocole) %>% distinct() %>% group_by(site_id) %>% summarise(nb_protocoles = n_distinct(protocole)) %>% group_by(nb_protocoles) %>% reframe(nb_sites = n_distinct(site_id))
                                                                  
DT::datatable(qubs_protocoles,
              colnames = c("Combinaison\nprotocoles", "Nombre de\nsites"),
              extensions = "Buttons",
              options = list(dom = 'Blfrtip',
                             buttons = c("copy", "csv")),
              rownames = FALSE)

```

### Tableau observations

```{r tableau_obs}
## TABLEAU RESUME OBS QUBS
synthese_obs_qubs <- dt_qubs %>%
  group_by(protocole) %>%
  reframe(nb_taxons_qubs = n_distinct(na.omit(taxon)),
          nb_taxons_identifies = sum(!is.na(taxon)),
          nb_taxons_non_identifies = sum(is.na(taxon) & presence_organisme == 1),
          `%_valides` = round(sum(taxon_valide)/sum(presence_organisme == 1)*100, 2)) %>%
  mutate(nb_photos = NA) # initialiser la colonne nb de photo


#ajouter les nb de photos de taxons
synthese_obs_qubs$nb_photos[synthese_obs_qubs$protocole == "Aspifaune"] <- length(unique(dt_aspifaune$url_photo_taxon))
synthese_obs_qubs$nb_photos[synthese_obs_qubs$protocole == "Noctambules"] <- length(unique(dt_noctambules$url_photo_taxon))
synthese_obs_qubs$nb_photos[synthese_obs_qubs$protocole == "Opération escargots"] <- sum(length(unique(dt_escargots$url_photo_taxon_dessus)), length(unique(dt_escargots$url_photo_taxon_dessous)), length(unique(dt_escargots$url_photo_taxon_cote)))
synthese_obs_qubs$nb_photos[synthese_obs_qubs$protocole == "En quête de vers"] <- length(unique(dt_vers$url_photo_taxon))
                                                                                 
DT::datatable(synthese_obs_qubs,
              colnames = c("Protocole", "Taxons Qubs\ndifférents", "Organismes\nidentifiés", "Organismes non\nidentifiés", 
                           "Pourcentage identifications\nvalidées", "Nombre de\nphotos"),
              extensions = "Buttons",
              options = list(dom = 'Blfrtip',
                             buttons = c("copy", "csv")),
              rownames = FALSE)

```
:::

<br>

## Stats spéciales par protocole

::: panel-tabset
### Aspifaune

Dans le cadre du protocole Aspifaune on totalise `r length(unique(dt_aspifaune$session_id))*0.25*0.25` m² de surface totale aspirée !

<br>

### Noctambules

```{r}
#NOCTAMBULES : temps cumulé de pose de gobelet
duree_pose_noctambules <- dt_noctambules %>%
  mutate(date_fin = lubridate::ymd(lubridate::as_date(date_debut)+lubridate::days(1))) %>%
  mutate(date_pose = lubridate::as_datetime(paste(date_debut, heure_pose_gobelet)),
         date_releve = lubridate::as_datetime(paste(date_fin, heure_releve))) %>%
  select(session_id, date_pose, date_releve) %>%
  distinct() %>%
  mutate(duree = difftime(date_releve, date_pose, units = "hours")) %>%
  pull(duree) %>%
  sum()
```

Dans le cadre du protocole Noctambules on peut fournir la durée totale de pose des gobelets la nuit : `r duree_pose_noctambules` heures.

Sinon je trouve que c'est plus parlant de donner le nombre de nuits différentes échantillonnées : `r length(unique(dt_noctambules$date_debut))` nuits échantillonnées depuis le lancement.

<br>

### Opération escargots

-   Nombre total d'individus observés : `r sum(na.omit(as.numeric(dt_escargots$abondance)))`

-   Nombre de taxons différents observés : `r length(unique(na.omit(dt_escargots$taxon)))`

-   Nombre de taxons différents observés et validés : `r length(unique(na.omit(dt_escargots %>% filter(taxon_valide == 1) %>% pull(taxon))))`

-   Nombre d'abris : `r length(unique(dt_escargots$abri_id))` (`r length(unique(dt_escargots$abri_id[dt_escargots$abri_typ == "Coupelle"]))` Coupelles ; `r length(unique(dt_escargots$abri_id[dt_escargots$abri_typ == "Planche"]))` Planches)

<br>

### En quête de vers

Dans le cadre du protocole En quête de vers on totalise `r length(unique(dt_vers$session_id))*10` litres de sol trié !
:::

<br>

## Communauté Qubs

::: panel-tabset
### Intractions au total

Ce tableau donne pour chaque protocole le **nombre total** de validations, de suggestions, de ré-identifications et de commentaires sur participations.

```{r}
# recuperer les donnees des interactions sociales via la table qubs.comments
query <- read_sql_query(here::here("sql", "table_comments_qubs.sql"))
dt_comments <- import_from_mosaic(query,
                                  database_name = "qubs",
                                  force_UTF8 = TRUE)

#ajouter le protocole aux donnees sociales
## melt le tableau dt_qubs sur observation_id et session_id 
## pour obtenir une colonne resource_id equivalente à celle de la table qubs.comments
dt_comments <- dt_comments %>% left_join(reshape2::melt(dt_qubs %>% 
                                                          select(observation_id, session_id, protocole) %>% 
                                                          rename(observation = observation_id,
                                                                 participation = session_id) %>%
                                                          distinct(), id = c("protocole") %>% 
                                                          na.omit()) %>%
                                           #rename columns to match the structure of dt_comments
                                           rename(resource_type = variable,
                                                  resource_id = value),
                                         #jointure sur resource_id et resource_type
                                         by = c("resource_id", "resource_type"))



## tableau recapitulatif interactions sociales par protocole : nombre d'interactions
DT::datatable(dt_comments %>% 
                select(protocole, comment_type) %>% 
                na.omit() %>% 
                group_by(protocole) %>%
                reframe(nb_validations = sum(comment_type == 'vote'),
                        nb_suggestions = sum(comment_type == "suggestion"),
                        nb_reidentifications = sum(comment_type == "reidentification"),
                        nb_comm_participations = sum(comment_type == "comment")),
              colnames = c("Protocole", "Validations", "Suggestions", 
                           "Ré-identifications", "Commentaires\nparticipation"),
              extensions = "Buttons",
              options = list(dom = 'Blfrtip',
                             buttons = c("copy", "csv")),
              rownames = FALSE)


```

### Participant.es impliqués

Ce tableau donne pour chaque protocole le **nombre de participant.es** ayant fait des validations, des suggestions, des ré-identifications ou des commentaires sur participation

```{r}
## tableau recapitulatif interactions sociales par protocole : nombre de users
DT::datatable(dt_comments %>% 
                select(protocole, comment_type, user_id) %>% 
                na.omit() %>% 
                group_by(protocole) %>%
                reframe(nb_validations = n_distinct(user_id[comment_type == 'vote']),
                        nb_suggestions = n_distinct(user_id[comment_type == "suggestion"]),
                        nb_reidentifications = n_distinct(user_id[comment_type == "reidentification"]),
                        nb_comm_participations = n_distinct(user_id[comment_type == "comment"])),
              colnames = c("Protocole", "Validations", 
                           "Suggestions", "Ré-identifications", "Commentaires\nparticipation"),
              extensions = "Buttons",
              options = list(dom = 'Blfrtip',
                             buttons = c("copy", "csv")),
              rownames = FALSE)
          
```
:::

<br>

## Top taxons

::: panel-tabset
### Top taxons validés

Le tableau ci-dessous fournit, pour chaque taxon de la clé Qubs et pour chaque protocole, le nombre d'identifications validées. Petites précisions :

-   Si le chiffre est égal à zéro : le taxon a été identifié dans le cadre du protocole mais n'a pas encore été validé

-   Si la case est vide (NA) : le taxon n'a pas été identifié dans le cadre du protocole

```{r}
## TOP TAXON
top_taxons_valides <- dt_qubs %>% group_by(taxon, protocole) %>%
  summarise(nb_valide = sum(taxon_valide)) %>% 
  tidyr::pivot_wider(names_from = protocole, values_from = nb_valide)

DT::datatable(top_taxons_valides,
              extensions = "Buttons",
              options = list(dom = 'Blfrtip',
                             buttons = c("copy", "csv")),
              rownames = FALSE)

```

<br>

### Top taxons tout compris

Le tableau ci-dessous fournit, pour chaque taxon de la clé Qubs et pour chaque protocole, le nombre d'observations sans prendre en compte la validation. Si la case est vide alors le taxon n'a pas été observé dans le cadre du protocole.

```{r}
## TOP TAXON
top_taxons <- dt_qubs %>% group_by(taxon, protocole) %>%
  summarise(nb_obs = n_distinct(observation_id)) %>% 
  tidyr::pivot_wider(names_from = protocole, values_from = nb_obs)

DT::datatable(top_taxons,
              extensions = "Buttons",
              options = list(dom = 'Blfrtip',
                             buttons = c("copy", "csv")),
              rownames = FALSE)
```
:::

<br>

## Camemberts taxo

Cette partie fournit l'information sur la distribution des observations (occurrence) selon différents regroupements d'espèces. Les proportions sont calculées à partir de l'ensemble des observations (sans prendre en compte la validation)

Pour Aspifaune, Noctambules et l'ensemble des données Qubs, sont fournis un donut chart de la distribution des observations en 7 groupes, un tableau des données associées (Regroupement 2a) puis un tableau de la distribution des observations en 12 groupes.

Pour Opération escargots : la distribution des observations entre escargots et limaces.

::: panel-tabset
### Qubs

```{r}
# Distribution des obs selon le regroupement 2a.
regroupement_2a <- dt_qubs %>% 
  filter(!is.na(Regroupement2a)) %>%
  group_by(Regroupement2a) %>%
  reframe(nb_obs = n(),
          nb_obs_validees = sum(taxon_valide == 1)) %>%
  arrange(desc(nb_obs)) %>%
  mutate(Regroupement2a = factor(Regroupement2a, levels = Regroupement2a)) %>%
  mutate(prop = nb_obs/sum(nb_obs), # Compute percentages
         ymax = cumsum(prop), # Compute the cumulative percentages (top of each rectangle)
         ymin = c(0, head(ymax, n=-1))) # Compute the bottom of each rectangle

# Donut plot pour regroupement 2a
donut_taxo <- ggplot(regroupement_2a, aes(ymax=ymax, ymin=ymin, xmax=4, xmin=3, fill=Regroupement2a)) +
  geom_rect(color = "black") +
  coord_polar(theta="y") + # Try to remove that to understand how the chart is built initially
  xlim(c(2, 4))  + # Try to remove that to see how to make a pie chart
  scale_fill_manual(values = palette_camemberts, 
                    breaks = sort(as.character(regroupement_2a$Regroupement2a))) +
  labs(fill = "Groupes d'espèces") +
  theme(panel.background = element_rect(fill = "white"),
        panel.grid = element_blank(),
        axis.title = element_blank(),
        axis.ticks = element_blank(),
        axis.text = element_blank())
donut_taxo
ggsave(here::here("reporting", "donut_taxo_qubs.tiff"), donut_taxo)

#tableau distribution des obs selon regroupement 2a
DT::datatable(regroupement_2a %>% select(Regroupement2a, nb_obs, nb_obs_validees, prop) %>%
                mutate(prop = round(prop, 3)),
              colnames = c("Regroupement2a", "Observations", "Observations\nvalidées", 
                           "Proportion\ngroupe"),
              extensions = "Buttons",
              options = list(dom = 'Blfrtip',
                             buttons = c("copy", "csv")),
              rownames = FALSE)

#tableau distribution des obs selon regroupement 2b
regroupement_2b <- dt_qubs %>% 
  filter(!is.na(taxon)) %>%
  group_by(Regroupement2b) %>%
  reframe(nb_obs = n(),
          nb_obs_validees = sum(taxon_valide == 1)) %>%
  arrange(desc(nb_obs)) %>%
  mutate(Regroupement2b = factor(Regroupement2b, levels = Regroupement2b)) %>%
  mutate(prop = nb_obs/sum(nb_obs), # Compute percentages
         ymax = cumsum(prop), # Compute the cumulative percentages (top of each rectangle)
         ymin = c(0, head(ymax, n=-1))) # Compute the bottom of each rectangle
DT::datatable(regroupement_2b %>% select(Regroupement2b, nb_obs, nb_obs_validees, prop) %>%
                mutate(prop = round(prop, 3)),
              colnames = c("Regroupement2b", "Observations", "Observations\nvalidées", 
                           "Proportion\ngroupe"),
              extensions = "Buttons",
              options = list(dom = 'Blfrtip',
                             buttons = c("copy", "csv")),
              rownames = FALSE)


```

### Aspifaune

```{r}
# Distribution des obs selon le regroupement 2a.
regroupement_2a <- dt_qubs %>% 
  filter(!is.na(Regroupement2a)) %>%
  filter(protocole == "Aspifaune" ) %>%
  group_by(Regroupement2a) %>%
  reframe(nb_obs = n(),
          nb_obs_validees = sum(taxon_valide == 1)) %>%
  arrange(desc(nb_obs)) %>%
  mutate(Regroupement2a = factor(Regroupement2a, levels = Regroupement2a)) %>%
  mutate(prop = nb_obs/sum(nb_obs), # Compute percentages
         ymax = cumsum(prop), # Compute the cumulative percentages (top of each rectangle)
         ymin = c(0, head(ymax, n=-1))) # Compute the bottom of each rectangle

# Donut plot pour regroupement 2a
donut_taxo <- ggplot(regroupement_2a, aes(ymax=ymax, ymin=ymin, xmax=4, xmin=3, fill=Regroupement2a)) +
  geom_rect(color = "black") +
  coord_polar(theta="y") + # Try to remove that to understand how the chart is built initially
  xlim(c(2, 4))  + # Try to remove that to see how to make a pie chart
  scale_fill_manual(values = palette_camemberts, 
                    breaks = sort(as.character(regroupement_2a$Regroupement2a))) +
  labs(fill = "Groupes d'espèces") +
  theme(panel.background = element_rect(fill = "white"),
        panel.grid = element_blank(),
        axis.title = element_blank(),
        axis.ticks = element_blank(),
        axis.text = element_blank())
donut_taxo
ggsave(here::here("reporting", "donut_taxo_aspifaune.tiff"), donut_taxo)

#tableau distribution des obs selon regroupement 2a
DT::datatable(regroupement_2a %>% select(Regroupement2a, nb_obs, nb_obs_validees, prop) %>%
                mutate(prop = round(prop, 3)),
              colnames = c("Regroupement2a", "Observations", "Observations\nvalidées", 
                           "Proportion\ngroupe"),
              extensions = "Buttons",
              options = list(dom = 'Blfrtip',
                             buttons = c("copy", "csv")),
              rownames = FALSE)

#tableau distribution des obs selon regroupement 2b
regroupement_2b <- dt_qubs %>% 
  filter(!is.na(taxon)) %>%
  filter(protocole == "Aspifaune" ) %>%
  group_by(Regroupement2b) %>%
  reframe(nb_obs = n(),
          nb_obs_validees = sum(taxon_valide == 1)) %>%
  arrange(desc(nb_obs)) %>%
  mutate(Regroupement2b = factor(Regroupement2b, levels = Regroupement2b)) %>%
  mutate(prop = nb_obs/sum(nb_obs), # Compute percentages
         ymax = cumsum(prop), # Compute the cumulative percentages (top of each rectangle)
         ymin = c(0, head(ymax, n=-1))) # Compute the bottom of each rectangle
DT::datatable(regroupement_2b %>% select(Regroupement2b, nb_obs, nb_obs_validees, prop) %>%
                mutate(prop = round(prop, 3)),
              colnames = c("Regroupement2b", "Observations", "Observations\nvalidées", 
                           "Proportion\ngroupe"),
              extensions = "Buttons",
              options = list(dom = 'Blfrtip',
                             buttons = c("copy", "csv")),
              rownames = FALSE)


```

### Noctambules

```{r}
# Distribution des obs selon le regroupement 2a.
regroupement_2a <- dt_qubs %>% 
  filter(!is.na(Regroupement2a)) %>%
  filter(protocole == "Noctambules" ) %>%
  group_by(Regroupement2a) %>%
  reframe(nb_obs = n(),
          nb_obs_validees = sum(taxon_valide == 1)) %>%
  arrange(desc(nb_obs)) %>%
  mutate(Regroupement2a = factor(Regroupement2a, levels = Regroupement2a)) %>%
  mutate(prop = nb_obs/sum(nb_obs), # Compute percentages
         ymax = cumsum(prop), # Compute the cumulative percentages (top of each rectangle)
         ymin = c(0, head(ymax, n=-1))) # Compute the bottom of each rectangle

# Donut plot pour regroupement 2a
donut_taxo <- ggplot(regroupement_2a, aes(ymax=ymax, ymin=ymin, xmax=4, xmin=3, fill=Regroupement2a)) +
  geom_rect(color = "black") +
  coord_polar(theta="y") + # Try to remove that to understand how the chart is built initially
  xlim(c(2, 4))  + # Try to remove that to see how to make a pie chart
  scale_fill_manual(values = palette_camemberts, 
                    breaks = sort(as.character(regroupement_2a$Regroupement2a))) +
  labs(fill = "Groupes d'espèces") +
  theme(panel.background = element_rect(fill = "white"),
        panel.grid = element_blank(),
        axis.title = element_blank(),
        axis.ticks = element_blank(),
        axis.text = element_blank())
donut_taxo
ggsave(here::here("reporting", "donut_taxo_noctambules.tiff"), donut_taxo)

#tableau distribution des obs selon regroupement 2a
DT::datatable(regroupement_2a %>% select(Regroupement2a, nb_obs, nb_obs_validees, prop) %>%
                mutate(prop = round(prop, 3)),
              colnames = c("Regroupement2a", "Observations", "Observations\nvalidées", 
                           "Proportion\ngroupe"),
              extensions = "Buttons",
              options = list(dom = 'Blfrtip',
                             buttons = c("copy", "csv")),
              rownames = FALSE)

#tableau distribution des obs selon regroupement 2b
regroupement_2b <- dt_qubs %>% 
  filter(!is.na(taxon)) %>%
  filter(protocole == "Noctambules" ) %>%
  group_by(Regroupement2b) %>%
  reframe(nb_obs = n(),
          nb_obs_validees = sum(taxon_valide == 1)) %>%
  arrange(desc(nb_obs)) %>%
  mutate(Regroupement2b = factor(Regroupement2b, levels = Regroupement2b)) %>%
  mutate(prop = nb_obs/sum(nb_obs), # Compute percentages
         ymax = cumsum(prop), # Compute the cumulative percentages (top of each rectangle)
         ymin = c(0, head(ymax, n=-1))) # Compute the bottom of each rectangle
DT::datatable(regroupement_2b %>% select(Regroupement2b, nb_obs, nb_obs_validees, prop) %>%
                mutate(prop = round(prop, 3)),
              colnames = c("Regroupement2b", "Observations", "Observations\nvalidées", 
                           "Proportion\ngroupe"),
              extensions = "Buttons",
              options = list(dom = 'Blfrtip',
                             buttons = c("copy", "csv")),
              rownames = FALSE)


```

### Opération escargots

```{r}
#tableau distribution des obs selon regroupement 2b
regroupement_2b <- dt_qubs %>% 
  filter(!is.na(taxon)) %>%
  filter(protocole == "Opération escargots") %>%
  group_by(Regroupement2b) %>%
  reframe(nb_obs = n(),
          nb_obs_validees = sum(taxon_valide == 1)) %>%
  mutate(prop = nb_obs/sum(nb_obs), # Compute percentages
         ymax = cumsum(prop), # Compute the cumulative percentages (top of each rectangle)
         ymin = c(0, head(ymax, n=-1))) # Compute the bottom of each rectangle

# Donut plot pour regroupement 2a
donut_taxo <- ggplot(regroupement_2b, aes(ymax=ymax, ymin=ymin, xmax=4, xmin=3, fill=Regroupement2b)) +
  geom_rect(color = "black") +
  coord_polar(theta="y") + # Try to remove that to understand how the chart is built initially
  xlim(c(2, 4))  + # Try to remove that to see how to make a pie chart
  scale_fill_manual(values = c("#43185d", "#c99de5")) +
  labs(fill = "Groupes d'espèces") +
  theme(panel.background = element_rect(fill = "white"),
        panel.grid = element_blank(),
        axis.title = element_blank(),
        axis.ticks = element_blank(),
        axis.text = element_blank())
donut_taxo
ggsave(here::here("reporting", "donut_taxo_escargots.tiff"), donut_taxo)

#Afficher tableau
DT::datatable(regroupement_2b %>% select(Regroupement2b, nb_obs, nb_obs_validees, prop) %>%
                mutate(prop = round(prop, 3)),
              colnames = c("Regroupement2b", "Observations", "Observations\nvalidées", 
                           "Proportion\ngroupe"),
              extensions = "Buttons",
              options = list(dom = 'Blfrtip',
                             buttons = c("copy", "csv")),
              rownames = FALSE)


```

### En quête de vers

```{r}
# Distribution des obs selon le regroupement 2a.
regroupement_2a <- dt_qubs %>% 
  filter(!is.na(Regroupement2a)) %>%
  filter(protocole == "En quête de vers" ) %>%
  group_by(Regroupement2a) %>%
  reframe(nb_obs = n(),
          nb_obs_validees = sum(taxon_valide == 1)) %>%
  arrange(desc(nb_obs)) %>%
  mutate(Regroupement2a = factor(Regroupement2a, levels = Regroupement2a)) %>%
  mutate(prop = nb_obs/sum(nb_obs), # Compute percentages
         ymax = cumsum(prop), # Compute the cumulative percentages (top of each rectangle)
         ymin = c(0, head(ymax, n=-1))) # Compute the bottom of each rectangle

# Donut plot pour regroupement 2a
donut_taxo <- ggplot(regroupement_2a, aes(ymax=ymax, ymin=ymin, xmax=4, xmin=3, fill=Regroupement2a)) +
  geom_rect(color = "black") +
  coord_polar(theta="y") + # Try to remove that to understand how the chart is built initially
  xlim(c(2, 4))  + # Try to remove that to see how to make a pie chart
  scale_fill_manual(values = palette_camemberts, 
                    breaks = sort(as.character(regroupement_2a$Regroupement2a))) +
  labs(fill = "Groupes d'espèces") +
  theme(panel.background = element_rect(fill = "white"),
        panel.grid = element_blank(),
        axis.title = element_blank(),
        axis.ticks = element_blank(),
        axis.text = element_blank())
donut_taxo
ggsave(here::here("reporting", "donut_taxo_vers.tiff"), donut_taxo)

#tableau distribution des obs selon regroupement 2a
DT::datatable(regroupement_2a %>% select(Regroupement2a, nb_obs, nb_obs_validees, prop) %>%
                mutate(prop = round(prop, 3)),
              colnames = c("Regroupement2a", "Observations", "Observations\nvalidées", 
                           "Proportion\ngroupe"),
              extensions = "Buttons",
              options = list(dom = 'Blfrtip',
                             buttons = c("copy", "csv")),
              rownames = FALSE)

#tableau distribution des obs selon regroupement 2b
regroupement_2b <- dt_qubs %>% 
  filter(!is.na(taxon)) %>%
  filter(protocole == "En quête de vers" ) %>%
  group_by(Regroupement2b) %>%
  reframe(nb_obs = n(),
          nb_obs_validees = sum(taxon_valide == 1)) %>%
  arrange(desc(nb_obs)) %>%
  mutate(Regroupement2b = factor(Regroupement2b, levels = Regroupement2b)) %>%
  mutate(prop = nb_obs/sum(nb_obs), # Compute percentages
         ymax = cumsum(prop), # Compute the cumulative percentages (top of each rectangle)
         ymin = c(0, head(ymax, n=-1))) # Compute the bottom of each rectangle
DT::datatable(regroupement_2b %>% select(Regroupement2b, nb_obs, nb_obs_validees, prop) %>%
                mutate(prop = round(prop, 3)),
              colnames = c("Regroupement2b", "Observations", "Observations\nvalidées", 
                           "Proportion\ngroupe"),
              extensions = "Buttons",
              options = list(dom = 'Blfrtip',
                             buttons = c("copy", "csv")),
              rownames = FALSE)
```
:::

<br>

## Carte des sites

Une carte simplifiée avec l'ensemble des sites d'échantillonnages (tous protocoles confondus).

```{r}
#| echo: false
## CARTO
# Carto ---------------------------------------------------------------
#coordonnees sites
coord_qubs <- dt_qubs %>%
  select(session_id, latitude, longitude) %>%
  distinct() %>%
  sf::st_as_sf(coords = c("longitude",
                          "latitude"),
               crs = 4326)
#shapefile de la France pour carto
France <- sf::st_simplify(sf::read_sf(here::here("maps", "metropole-version-simplifiee.geojson")),
                          dTolerance = 4000)
#carte sites
carte_sites_qubs <- tm_shape(France) +
  tm_borders(lwd = 3, col = "#352e68") +
  tm_shape(coord_qubs) +
  tm_symbols(shape = 20, size = 0.8, col = "#4939a5") +
  tm_view(symbol.size.fixed = 0.1)
#save maps
tmap_save(carte_sites_qubs,
          filename = here::here("reporting", "carte_sites_qubs.tiff"))

carte_sites_qubs

```

<br>
