---
title: "restit_qubs_solideo"
author: "Héloïse Jeux - Vigie-Nature"
date: "`r Sys.Date()`"
output:
  html_document:
    toc: true
    toc_float: true

---

```{r setup, include = FALSE}
knitr::opts_chunk$set(echo = FALSE, 
                      cache = FALSE,
                      message = FALSE, 
                      warning = FALSE)
```

<br>
<font size = 5>
*EN BREF ...*
</font>
<br>

<font size = 5>
...vos observations qubs
</font>

<br>
Nombre d’observations total d’espèces : `r nb_tot_obs`
<br>
Richesse en taxons du site : `r nb_tot_tax`
<br>
Top 3 des taxons d’invertébrés les plus observés par protocole : 

```{r}
DT::datatable(top3)
```


Top 3 des espèces d’invertébrés les moins observés par protocole : (A condition qu'il y ait au moins 6 taxons par protocole)

```{r}
DT::datatable(flop3)
```

% d’observation par groupe taxonomique
<br>

```{r}
donut_taxo
```

Question d'insérer les photos des espèces / des dernières observations ?

<br>

<font size = 5>
 ... la participation sur votre site
</font>
<br>


Nombre total de participants : `r nb_tot_participants`

<br>

Dans le cadre du protocole Aspifaune on totalise `r length(unique(dt_aspifaune$session_id))*0.25*0.25` m² de surface totale aspirée !

Dans le cadre du protocole Noctambule, on cumule `r length(unique(dt_noctambules$session_id))` nuits de pose.


<br>
*L'importance du respect des protocoles et de l'assiduité de la participation*
<br>
Participer plusieurs fois aux protocoles c'est apprendre et aussi améliorer les connaissances sur votre site --> passage du descriptif au statiqtique sur les sites

<br>
```{r}
plot_participations_richesse
```

<br>

```{r}
plot_fidel_participant
```

<br>
```{r}
plot_activite_participants
```
<br>

Nombre de gros participants sur le site (< 20 participations ) : `r nb_gros_participants`

<br>






<font size = 5>
...la communauté qubs de votre site
</font>
<br>
Ne concerne que les personnes active dans la communauté qui ont participé sur le site.
<br>


Une communauté active permet d'avoir des informations fiables :
<br>
`r pourc_taxon_valide` % d'identifications ont été validées sur le site.

<br>
Refaire ce graph en ajoutant un niveau correspondant au valideur ? --> trop atomisé si communauté active
<br>
```{r}
plot_cercles_commu

```


