---
title: "Bilan Dijon"
format: 
  html:
    self-contained: true
    toc: true
editor: visual
execute:
  echo: false
  warning: false
---

```{r data}
library(here)
library(dplyr)
library(ggplot2)
library(sf)
library(tmap)

#Add new .env variables (access to database)
readRenviron(here::here(".env"))
#load functions to fetch data
source(here::here("functions", "function_import_from_mosaic.R"))
source(here::here("functions", "function_encoding_utf8.R"))

## data noctambules
query <- read_sql_query(here::here("sql", "export_a_plat_noctambules.sql"))
dt_noctambules <- import_from_mosaic(query,
                                     database_name = "qubs",
                                     force_UTF8 = TRUE)
## data escargots
query <- read_sql_query(here::here("sql", "export_a_plat_escargots.sql"))
dt_escargots <- import_from_mosaic(query,
                                     database_name = "qubs",
                                     force_UTF8 = TRUE)
## data aspifaune
query <- read_sql_query(here::here("sql", "export_a_plat_aspifaune.sql"))
dt_aspifaune <- import_from_mosaic(query,
                                     database_name = "qubs",
                                     force_UTF8 = TRUE) %>%
  filter(protocole == "Aspifaune")

#identifier les champs communs aux differents dataframe
champs_communs <- Reduce(intersect, list(colnames(dt_aspifaune),
                                         colnames(dt_noctambules),
                                         colnames(dt_escargots)))
#rbind des donnees des 3 protocoles
dt_qubs <- rbind(dt_aspifaune %>% select(all_of(champs_communs)),
                 dt_noctambules %>% select(all_of(champs_communs)),
                 dt_escargots %>% select(all_of(champs_communs)))

# Ajouter la taxonomie et les regroupements d'especes
taxo <- data.table::fread(here::here("data", "thesaurus_V1V2.csv")) %>% 
  select(`Nom français V1`, `Regroupement2a`, `Regroupement2b`, `Regroupement3`)
colnames(taxo) <- c("taxon", "Regroupement2a", "Regroupement2b", "Regroupement3")

dt_qubs <- dt_qubs %>% left_join(taxo, by = "taxon")


#coordonnees sites
coord_qubs <- dt_qubs %>%
  select(participation_id, latitude, longitude) %>%
  distinct() %>%
  sf::st_as_sf(coords = c("longitude", 
                          "latitude"),
               crs = 4326) %>%
  st_transform(crs = 2154)



#shapefile de la France pour carto
communes <- sf::read_sf(here::here("maps", "communes_france.geojson"))
st_crs(communes) <- 2154

liste_communes <- c("Ahuy", "Bressey-sur-Tille", "Bretenière", "Chenôve",
                    "Chevigny-Saint-Sauveur", "Corcelles-les-Monts", "Daix",
                    "Dijon", "Fénay", "Flavignerot", "Fontaine-lès-Dijon",
                    "Hauteville-lès-Dijon", "Longvic", "Magny-sur-Tille",
                    "Marsannay-la-Côte", "Neuilly-Crimolois",
                    "Ouges", "Perrigny-lès-Dijon", "Plombières-lès-Dijon","Quetigny",
                    "Saint-Apollinaire", "Sennecey-lès-Dijon", "Talant")
communes <- communes %>% filter(libgeo %in% liste_communes & dep == 21)

agregat.polygon <- communes %>% summarise(geometry = sf::st_union(communes)) 
dt_qubs_agregat <- sf::st_filter(coord_qubs, agregat.polygon)

#on applique le filtre sur les participations dans la surface considérée
dt_qubs <- dt_qubs %>% filter(participation_id %in% dt_qubs_agregat$participation_id)
dt_noctambules <- dt_noctambules %>% 
  filter(participation_id %in% dt_qubs_agregat$participation_id)
dt_aspifaune <- dt_aspifaune %>% 
  filter(participation_id %in% dt_qubs_agregat$participation_id)
dt_escargots <- dt_escargots %>% 
  filter(participation_id %in% dt_qubs_agregat$participation_id)


palette_qubs <- c("#ff8800",
                  "#3c24a6",
                  "#50FFB1",
                  "#aa1256",
                  "#2baca6",
                  "#1a702d",
                  "#0f0608")

palette_camemberts <- c("Les Insectes" = "#377eb8",
                        "Les Gastéropodes" = "#e41a1c",
                        "Les Collemboles et diploures" = "#4daf4a",
                        "Arachnides" = "#984ea3",
                        "Les Crustacés terrestres" = "#ff7f00",
                        "Les Vers sens large" = "#ffff33",
                        "Les Milles-pattes" = "#a25427",
                        "Les Escargots" = "#43185d",
                        "Les Limaces" = "#c99de5")

```

<br>

**DATE DU DERNIER EXPORT DE DONNEES : `r format(Sys.Date(), format="%d %B %Y")`**

<br>

## Chiffres clés

::: panel-tabset
### Tableau participation

```{r tableau_chiffres}
## TABLEAU RESUME DONNEES QUBS
synthese_participation_qubs <- dt_qubs %>%
  group_by(protocole) %>%
  reframe(nb_sites = n_distinct(site_id),
          nb_participants = n_distinct(participant_id),
          nb_sessions = n_distinct(participation_id),
          nb_sessions_vides = sum(presence_organisme == 0))

DT::datatable(synthese_participation_qubs,
              colnames = c("Protocole", "Sites", "Participants", "Participations",
                           "Participations\nvides"),
              extensions = "Buttons",
              options = list(dom = 'Blfrtip',
                             buttons = c("copy", "csv")),
              rownames = FALSE)

```

### Répartition participants/protocoles

Permet de rendre compte de l'overlap de participation entre protocoles. Combien de participants ont appliqué plusieurs protocoles Qubs ?

```{r participants_protocoles}
triforce <- data.table::dcast(data.table::as.data.table(dt_qubs %>% select(participant_id, protocole)),
                  participant_id ~ protocole)
participants_protocoles <- as.data.frame(t(data.frame(
  `aspifaune` = length(which(triforce$Aspifaune > 0 & triforce$Noctambules == 0 & triforce$`Opération escargots` == 0)),
  `escargots` = length(which(triforce$Aspifaune == 0 & triforce$Noctambules == 0 & triforce$`Opération escargots` > 0)),
  `noctambules` = length(which(triforce$Aspifaune == 0 & triforce$Noctambules > 0 & triforce$`Opération escargots` == 0)),
  `aspifaune+noctambule` = length(which(triforce$Aspifaune > 0 & triforce$Noctambules > 0 & triforce$`Opération escargots` == 0)),
  `aspifaune+escargots` = length(which(triforce$Aspifaune > 0 & triforce$Noctambules == 0 & triforce$`Opération escargots` > 0)),
  `noctambules+escargots` = length(which(triforce$Aspifaune == 0 & triforce$Noctambules > 0 & triforce$`Opération escargots` > 0)),
  `aspifaune+noctambules+escargots` = length(which(triforce$Aspifaune > 0 & triforce$Noctambules > 0 & triforce$`Opération escargots` > 0)))))
colnames(participants_protocoles) <- "nb_participants"
                                                                                 
DT::datatable(participants_protocoles,
              colnames = c("Nombre de\nparticipants"),
              extensions = "Buttons",
              options = list(dom = 'Blfrtip',
                             buttons = c("copy", "csv")))

```

### Tableau observations

```{r tableau_obs}
## TABLEAU RESUME OBS QUBS
synthese_obs_qubs <- dt_qubs %>%
  group_by(protocole) %>%
  reframe(nb_taxons_qubs = n_distinct(na.omit(taxon)),
          nb_taxons_identifies = sum(!is.na(taxon)),
          nb_taxons_non_identifies = sum(is.na(taxon) & presence_organisme == 1),
          `%_valides` = round(sum(taxon_valide)/sum(presence_organisme == 1)*100, 2)) %>%
  mutate(nb_photos = NA) # initialiser la colonne nb de photo


#ajouter les nb de photos de taxons
synthese_obs_qubs$nb_photos[synthese_obs_qubs$protocole == "Aspifaune"] <- length(unique(dt_aspifaune$url_photo_taxon))
synthese_obs_qubs$nb_photos[synthese_obs_qubs$protocole == "Noctambules"] <- length(unique(dt_noctambules$url_photo_taxon))
synthese_obs_qubs$nb_photos[synthese_obs_qubs$protocole == "Opération escargots"] <- sum(length(unique(dt_escargots$url_photo_taxon_dessus)), length(unique(dt_escargots$url_photo_taxon_dessous)), length(unique(dt_escargots$url_photo_taxon_cote)))
                                                                                 
DT::datatable(synthese_obs_qubs,
              colnames = c("Protocole", "Taxons Qubs\ndifférents", "Taxons\nidentifiés", "Taxons non\nidentifiés", 
                           "Pourcentage taxons\nvalidés", "Nombre de\nphotos"),
              extensions = "Buttons",
              options = list(dom = 'Blfrtip',
                             buttons = c("copy", "csv")),
              rownames = FALSE)

```
:::

<br>

## Stats spéciales par protocole

::: panel-tabset
### Aspifaune

Dans le cadre du protocole Aspifaune on totalise `r length(unique(dt_aspifaune$participation_id))*0.25*0.25` m² de surface totale aspirée !

<br>

### Noctambules

```{r}
#NOCTAMBULES : temps cumulé de pose de gobelet
duree_pose_noctambules <- dt_noctambules %>%
  mutate(date_fin = lubridate::ymd(lubridate::as_date(date_debut)+lubridate::days(1))) %>%
  mutate(date_pose = lubridate::as_datetime(paste(date_debut, heure_pose_gobelet)),
         date_releve = lubridate::as_datetime(paste(date_fin, heure_releve))) %>%
  select(participation_id, date_pose, date_releve) %>%
  distinct() %>%
  mutate(duree = difftime(date_releve, date_pose, units = "hours")) %>%
  pull(duree) %>%
  sum()
```

Dans le cadre du protocole Noctambules on peut fournir la durée totale de pose des gobelets la nuit : `r duree_pose_noctambules` heures.

Sinon je trouve que c'est plus parlant de donner le nombre de nuits différentes échantillonnées : `r length(unique(dt_noctambules$date_debut))` nuits échantillonnées depuis le lancement.

<br>

### Opération escargots

-   Nombre total d'individus observés : `r sum(na.omit(as.numeric(dt_escargots$abondance)))`

-   Nombre de taxons différents observés : `r length(unique(na.omit(dt_escargots$taxon)))`

-   Nombre de taxons différents observés et validés : `r length(unique(na.omit(dt_escargots %>% filter(taxon_valide == 1) %>% pull(taxon))))`

-   Nombre d'abris : `r length(unique(dt_escargots$abri_id))` (`r length(unique(dt_escargots$abri_id[dt_escargots$abri_typ == "Coupelle"]))` Coupelles ; `r length(unique(dt_escargots$abri_id[dt_escargots$abri_typ == "Planche"]))` Planches)
:::

<br>

## Communauté Qubs

::: panel-tabset
### Intractions au total

Ce tableau donne pour chaque protocole le **nombre total** de validations, de suggestions, de ré-identifications et de commentaires sur participations.

```{r}
# recuperer les donnees des interactions sociales via la table qubs.comments
query <- read_sql_query(here::here("sql", "table_comments_qubs.sql"))
dt_comments <- import_from_mosaic(query,
                                  database_name = "qubs",
                                  force_UTF8 = TRUE)

#ajouter le protocole aux donnees sociales
## melt le tableau dt_qubs sur observation_id et participation_id 
## pour obtenir une colonne resource_id equivalente à celle de la table qubs.comments
dt_comments <- dt_comments %>% left_join(reshape2::melt(dt_qubs %>% 
                                                          select(observation_id, participation_id, protocole) %>% 
                                                          rename(observation = observation_id,
                                                                 participation = participation_id) %>%
                                                          distinct(), id = c("protocole") %>% 
                                                          na.omit()) %>%
                                           #rename columns to match the structure of dt_comments
                                           rename(resource_type = variable,
                                                  resource_id = value),
                                         #jointure sur resource_id et resource_type
                                         by = c("resource_id", "resource_type"))



## tableau recapitulatif interactions sociales par protocole : nombre d'interactions
DT::datatable(dt_comments %>% 
                select(protocole, comment_type) %>% 
                na.omit() %>% 
                group_by(protocole) %>%
                reframe(nb_validations = sum(comment_type == 'vote'),
                        nb_suggestions = sum(comment_type == "suggestion"),
                        nb_reidentifications = sum(comment_type == "reidentification"),
                        nb_comm_participations = sum(comment_type == "comment")),
              colnames = c("Protocole", "Validations", "Suggestions", 
                           "Ré-identifications", "Commentaires\nparticipation"),
              extensions = "Buttons",
              options = list(dom = 'Blfrtip',
                             buttons = c("copy", "csv")),
              rownames = FALSE)


```

### Participant.es impliqués

Ce tableau donne pour chaque protocole le **nombre de participant.es** ayant fait des validations, des suggestions, des ré-identifications ou des commentaires sur participation

```{r}
## tableau recapitulatif interactions sociales par protocole : nombre de users
DT::datatable(dt_comments %>% 
                select(protocole, comment_type, user_id) %>% 
                na.omit() %>% 
                group_by(protocole) %>%
                reframe(nb_validations = n_distinct(user_id[comment_type == 'vote']),
                        nb_suggestions = n_distinct(user_id[comment_type == "suggestion"]),
                        nb_reidentifications = n_distinct(user_id[comment_type == "reidentification"]),
                        nb_comm_participations = n_distinct(user_id[comment_type == "comment"])),
              colnames = c("Protocole", "Validations", 
                           "Suggestions", "Ré-identifications", "Commentaires\nparticipation"),
              extensions = "Buttons",
              options = list(dom = 'Blfrtip',
                             buttons = c("copy", "csv")),
              rownames = FALSE)
          
```
:::

<br>

## Top taxons

::: panel-tabset
### Top taxons validés

```{r}
## TOP TAXON
top_taxons_valides <- data.table::dcast(data.table::as.data.table(na.omit(dt_qubs %>% 
                                                                    filter(taxon_valide == "1") %>%
                                                                    select(taxon, protocole))),
                                taxon ~ protocole) %>%
  mutate(Qubs = Aspifaune+Noctambules+`Opération escargots`)

DT::datatable(top_taxons_valides,
              extensions = "Buttons",
              options = list(dom = 'Blfrtip',
                             buttons = c("copy", "csv")),
              rownames = FALSE)
```

<br>

### Top taxons tout compris

```{r}
## TOP TAXON
top_taxons <- data.table::dcast(data.table::as.data.table(na.omit(dt_qubs %>% select(taxon, protocole))), taxon ~ protocole) %>%
  mutate(Qubs = Aspifaune+Noctambules+`Opération escargots`)

DT::datatable(top_taxons,
              extensions = "Buttons",
              options = list(dom = 'Blfrtip',
                             buttons = c("copy", "csv")),
              rownames = FALSE)
```
:::

<br>

## Camemberts taxo

Cette partie fournit l'information sur la distribution des observations (occurrence) selon différents regroupements d'espèces. Les proportions sont calculées à partir de l'ensemble des observations (sans prendre en compte la validation)

Pour Aspifaune, Noctambules et l'ensemble des données Qubs, sont fournis un donut chart de la distribution des observations en 7 groupes, un tableau des données associées (Regroupement 2a) puis un tableau de la distribution des observations en 12 groupes.

Pour Opération escargots : la distribution des observations entre escargots et limaces.

::: panel-tabset
### Qubs

```{r}
# Distribution des obs selon le regroupement 2a.
regroupement_2a <- dt_qubs %>% 
  filter(!is.na(Regroupement2a)) %>%
  group_by(Regroupement2a) %>%
  reframe(nb_obs = n(),
          nb_obs_validees = sum(taxon_valide == 1)) %>%
  arrange(desc(nb_obs)) %>%
  mutate(Regroupement2a = factor(Regroupement2a, levels = Regroupement2a)) %>%
  mutate(prop = nb_obs/sum(nb_obs), # Compute percentages
         ymax = cumsum(prop), # Compute the cumulative percentages (top of each rectangle)
         ymin = c(0, head(ymax, n=-1))) # Compute the bottom of each rectangle

# Donut plot pour regroupement 2a
donut_taxo <- ggplot(regroupement_2a, aes(ymax=ymax, ymin=ymin, xmax=4, xmin=3, fill=Regroupement2a)) +
  geom_rect(color = "black") +
  coord_polar(theta="y") + # Try to remove that to understand how the chart is built initially
  xlim(c(2, 4))  + # Try to remove that to see how to make a pie chart
  scale_fill_manual(values = palette_camemberts, 
                    breaks = sort(as.character(regroupement_2a$Regroupement2a))) +
  labs(fill = "Groupes d'espèces") +
  theme(panel.background = element_rect(fill = "white"),
        panel.grid = element_blank(),
        axis.title = element_blank(),
        axis.ticks = element_blank(),
        axis.text = element_blank())
donut_taxo
ggsave(here::here("reporting", "donut_taxo_qubs.tiff"), donut_taxo)

#tableau distribution des obs selon regroupement 2a
DT::datatable(regroupement_2a %>% select(Regroupement2a, nb_obs, nb_obs_validees, prop) %>%
                mutate(prop = round(prop, 3)),
              colnames = c("Regroupement2a", "Observations", "Observations\nvalidées", 
                           "Proportion\ngroupe"),
              extensions = "Buttons",
              options = list(dom = 'Blfrtip',
                             buttons = c("copy", "csv")),
              rownames = FALSE)

#tableau distribution des obs selon regroupement 2b
regroupement_2b <- dt_qubs %>% 
  filter(!is.na(taxon)) %>%
  group_by(Regroupement2b) %>%
  reframe(nb_obs = n(),
          nb_obs_validees = sum(taxon_valide == 1)) %>%
  arrange(desc(nb_obs)) %>%
  mutate(Regroupement2b = factor(Regroupement2b, levels = Regroupement2b)) %>%
  mutate(prop = nb_obs/sum(nb_obs), # Compute percentages
         ymax = cumsum(prop), # Compute the cumulative percentages (top of each rectangle)
         ymin = c(0, head(ymax, n=-1))) # Compute the bottom of each rectangle
DT::datatable(regroupement_2b %>% select(Regroupement2b, nb_obs, nb_obs_validees, prop) %>%
                mutate(prop = round(prop, 3)),
              colnames = c("Regroupement2b", "Observations", "Observations\nvalidées", 
                           "Proportion\ngroupe"),
              extensions = "Buttons",
              options = list(dom = 'Blfrtip',
                             buttons = c("copy", "csv")),
              rownames = FALSE)


```

### Aspifaune

```{r}
# Distribution des obs selon le regroupement 2a.
regroupement_2a <- dt_qubs %>% 
  filter(!is.na(Regroupement2a)) %>%
  filter(protocole == "Aspifaune" ) %>%
  group_by(Regroupement2a) %>%
  reframe(nb_obs = n(),
          nb_obs_validees = sum(taxon_valide == 1)) %>%
  arrange(desc(nb_obs)) %>%
  mutate(Regroupement2a = factor(Regroupement2a, levels = Regroupement2a)) %>%
  mutate(prop = nb_obs/sum(nb_obs), # Compute percentages
         ymax = cumsum(prop), # Compute the cumulative percentages (top of each rectangle)
         ymin = c(0, head(ymax, n=-1))) # Compute the bottom of each rectangle

# Donut plot pour regroupement 2a
donut_taxo <- ggplot(regroupement_2a, aes(ymax=ymax, ymin=ymin, xmax=4, xmin=3, fill=Regroupement2a)) +
  geom_rect(color = "black") +
  coord_polar(theta="y") + # Try to remove that to understand how the chart is built initially
  xlim(c(2, 4))  + # Try to remove that to see how to make a pie chart
  scale_fill_manual(values = palette_camemberts, 
                    breaks = sort(as.character(regroupement_2a$Regroupement2a))) +
  labs(fill = "Groupes d'espèces") +
  theme(panel.background = element_rect(fill = "white"),
        panel.grid = element_blank(),
        axis.title = element_blank(),
        axis.ticks = element_blank(),
        axis.text = element_blank())
donut_taxo
ggsave(here::here("reporting", "donut_taxo_aspifaune.tiff"), donut_taxo)

#tableau distribution des obs selon regroupement 2a
DT::datatable(regroupement_2a %>% select(Regroupement2a, nb_obs, nb_obs_validees, prop) %>%
                mutate(prop = round(prop, 3)),
              colnames = c("Regroupement2a", "Observations", "Observations\nvalidées", 
                           "Proportion\ngroupe"),
              extensions = "Buttons",
              options = list(dom = 'Blfrtip',
                             buttons = c("copy", "csv")),
              rownames = FALSE)

#tableau distribution des obs selon regroupement 2b
regroupement_2b <- dt_qubs %>% 
  filter(!is.na(taxon)) %>%
  filter(protocole == "Aspifaune" ) %>%
  group_by(Regroupement2b) %>%
  reframe(nb_obs = n(),
          nb_obs_validees = sum(taxon_valide == 1)) %>%
  arrange(desc(nb_obs)) %>%
  mutate(Regroupement2b = factor(Regroupement2b, levels = Regroupement2b)) %>%
  mutate(prop = nb_obs/sum(nb_obs), # Compute percentages
         ymax = cumsum(prop), # Compute the cumulative percentages (top of each rectangle)
         ymin = c(0, head(ymax, n=-1))) # Compute the bottom of each rectangle
DT::datatable(regroupement_2b %>% select(Regroupement2b, nb_obs, nb_obs_validees, prop) %>%
                mutate(prop = round(prop, 3)),
              colnames = c("Regroupement2b", "Observations", "Observations\nvalidées", 
                           "Proportion\ngroupe"),
              extensions = "Buttons",
              options = list(dom = 'Blfrtip',
                             buttons = c("copy", "csv")),
              rownames = FALSE)


```

### Noctambules

```{r}
# Distribution des obs selon le regroupement 2a.
regroupement_2a <- dt_qubs %>% 
  filter(!is.na(Regroupement2a)) %>%
  filter(protocole == "Noctambules" ) %>%
  group_by(Regroupement2a) %>%
  reframe(nb_obs = n(),
          nb_obs_validees = sum(taxon_valide == 1)) %>%
  arrange(desc(nb_obs)) %>%
  mutate(Regroupement2a = factor(Regroupement2a, levels = Regroupement2a)) %>%
  mutate(prop = nb_obs/sum(nb_obs), # Compute percentages
         ymax = cumsum(prop), # Compute the cumulative percentages (top of each rectangle)
         ymin = c(0, head(ymax, n=-1))) # Compute the bottom of each rectangle

# Donut plot pour regroupement 2a
donut_taxo <- ggplot(regroupement_2a, aes(ymax=ymax, ymin=ymin, xmax=4, xmin=3, fill=Regroupement2a)) +
  geom_rect(color = "black") +
  coord_polar(theta="y") + # Try to remove that to understand how the chart is built initially
  xlim(c(2, 4))  + # Try to remove that to see how to make a pie chart
  scale_fill_manual(values = palette_camemberts, 
                    breaks = sort(as.character(regroupement_2a$Regroupement2a))) +
  labs(fill = "Groupes d'espèces") +
  theme(panel.background = element_rect(fill = "white"),
        panel.grid = element_blank(),
        axis.title = element_blank(),
        axis.ticks = element_blank(),
        axis.text = element_blank())
donut_taxo
ggsave(here::here("reporting", "donut_taxo_noctambules.tiff"), donut_taxo)

#tableau distribution des obs selon regroupement 2a
DT::datatable(regroupement_2a %>% select(Regroupement2a, nb_obs, nb_obs_validees, prop) %>%
                mutate(prop = round(prop, 3)),
              colnames = c("Regroupement2a", "Observations", "Observations\nvalidées", 
                           "Proportion\ngroupe"),
              extensions = "Buttons",
              options = list(dom = 'Blfrtip',
                             buttons = c("copy", "csv")),
              rownames = FALSE)

#tableau distribution des obs selon regroupement 2b
regroupement_2b <- dt_qubs %>% 
  filter(!is.na(taxon)) %>%
  filter(protocole == "Noctambules" ) %>%
  group_by(Regroupement2b) %>%
  reframe(nb_obs = n(),
          nb_obs_validees = sum(taxon_valide == 1)) %>%
  arrange(desc(nb_obs)) %>%
  mutate(Regroupement2b = factor(Regroupement2b, levels = Regroupement2b)) %>%
  mutate(prop = nb_obs/sum(nb_obs), # Compute percentages
         ymax = cumsum(prop), # Compute the cumulative percentages (top of each rectangle)
         ymin = c(0, head(ymax, n=-1))) # Compute the bottom of each rectangle
DT::datatable(regroupement_2b %>% select(Regroupement2b, nb_obs, nb_obs_validees, prop) %>%
                mutate(prop = round(prop, 3)),
              colnames = c("Regroupement2b", "Observations", "Observations\nvalidées", 
                           "Proportion\ngroupe"),
              extensions = "Buttons",
              options = list(dom = 'Blfrtip',
                             buttons = c("copy", "csv")),
              rownames = FALSE)


```

### Opération escargots

```{r}
#tableau distribution des obs selon regroupement 2b
regroupement_2b <- dt_qubs %>% 
  filter(!is.na(taxon)) %>%
  filter(protocole == "Opération escargots") %>%
  group_by(Regroupement2b) %>%
  reframe(nb_obs = n(),
          nb_obs_validees = sum(taxon_valide == 1)) %>%
  mutate(prop = nb_obs/sum(nb_obs), # Compute percentages
         ymax = cumsum(prop), # Compute the cumulative percentages (top of each rectangle)
         ymin = c(0, head(ymax, n=-1))) # Compute the bottom of each rectangle

# Donut plot pour regroupement 2a
donut_taxo <- ggplot(regroupement_2b, aes(ymax=ymax, ymin=ymin, xmax=4, xmin=3, fill=Regroupement2b)) +
  geom_rect(color = "black") +
  coord_polar(theta="y") + # Try to remove that to understand how the chart is built initially
  xlim(c(2, 4))  + # Try to remove that to see how to make a pie chart
  scale_fill_manual(values = c("#43185d", "#c99de5")) +
  labs(fill = "Groupes d'espèces") +
  theme(panel.background = element_rect(fill = "white"),
        panel.grid = element_blank(),
        axis.title = element_blank(),
        axis.ticks = element_blank(),
        axis.text = element_blank())
donut_taxo
ggsave(here::here("reporting", "donut_taxo_escargots.tiff"), donut_taxo)

#Afficher tableau
DT::datatable(regroupement_2b %>% select(Regroupement2b, nb_obs, nb_obs_validees, prop) %>%
                mutate(prop = round(prop, 3)),
              colnames = c("Regroupement2b", "Observations", "Observations\nvalidées", 
                           "Proportion\ngroupe"),
              extensions = "Buttons",
              options = list(dom = 'Blfrtip',
                             buttons = c("copy", "csv")),
              rownames = FALSE)


```
:::

<br>

## Carte des sites

Une carte simplifiée avec l'ensemble des sites d'échantillonnages (tous protocoles confondus).

```{r}
#| echo: false
## CARTO
#coordonnees sites
coord_qubs <- dt_qubs %>%
  select(participation_id, latitude, longitude) %>%
  distinct() %>%
  sf::st_as_sf(coords = c("longitude", 
                          "latitude"),
               crs = 4326) %>%
  st_transform(crs = 2154)

#shapefile de la France pour carto
France <- sf::st_simplify(sf::read_sf(here::here("maps", "metropole-version-simplifiee.geojson")),
                          dTolerance = 4000)
#carte sites
carte_sites_qubs <- tm_basemap("OpenStreetMap.Mapnik") +
  tm_shape(coord_qubs %>% 
             left_join(dt_qubs %>% select(participation_id, protocole),
                       by = "participation_id")) + 
  tm_symbols(shape = 20, size = 0.3, col = "protocole", palette = "Set2") +
  tm_view(symbol.size.fixed = 0.1)

#save maps
tmap_mode("view")

carte_sites_qubs





```

<br>

## Types de sites

<br>

Ci-dessous la répartition des types de sites ayant participé à Qubs, tous protocoles confondus

<br>

```{r}
type_sites <- dt_qubs %>% select(site_id, site_type) %>% distinct() %>% group_by(site_type) %>%
  reframe(prop_type = n_distinct(site_id)/length(unique(dt_qubs$site_id))) %>%
  arrange(prop_type) %>%
  mutate(site_type = factor(site_type, levels = site_type))
ggplot(type_sites) +
  geom_bar(aes(x = site_type, y = prop_type), fill = "#43185d", stat = "identity") +
  coord_flip() +
  scale_y_continuous(labels = scales::percent) +
  labs(y = "Pourcentage", x = "Types de sites") +
  theme_bw()
  

```

<br>

Ci-dessous la répartition des types de sites en fonction des protocoles

```{r}

couleurs <- list("Aspifaune" = "#66ba9f",
                 "Noctambules" = "#fc8d62",
                 "Opération escargots" = "#8da0cb") 
for(i in unique(dt_qubs$protocole))
{
  type_sites <- dt_qubs %>% 
    filter(protocole == i) %>%
    select(site_id, site_type) %>% 
    distinct() %>% 
    group_by(site_type) %>%
  reframe(prop_type = n_distinct(site_id)/length(unique(dt_qubs$site_id[dt_qubs$protocole == i]))) %>%
  arrange(prop_type) %>%
  mutate(site_type = factor(site_type, levels = site_type))
plot <- ggplot(type_sites) +
  geom_bar(aes(x = site_type, y = prop_type), fill = couleurs[i], stat = "identity") +
  coord_flip() +
  scale_y_continuous(labels = scales::percent) +
  labs(y = "Pourcentage", x = "Types de sites", title = paste("Protocole : ", i)) +
  theme_bw()
print(plot)
}
```
